臺灣臺中地方法院民事判決　九十二年度簡上字第三五五號
　　上　　訴　　人
　　即附帶被上訴人　合盈光電科技股份有限公司
　　法 定 代 理 人　乙○○.
　　訴 訟 代 理 人　林殷世　律師
　　複　代　理　人　張啟富　律師
　　被　上　訴　人
　　即　附帶上訴人　今湛光學科技股份有限公司
　　　　　　　　　　　　　　設.
　　法 定 代 理 人　甲○○.
右當事人間請求給付貨款事件，上訴人對於民國九十二年七月二十四日本院沙鹿簡易
庭九十一年沙簡字第八一五號第一審判決提起上訴，經本院於民國九十二年十二月二
十六日言詞辯論終結，本院判決如左：
    主      文
原判決命上訴人給付超過新臺幣壹拾伍萬玖仟貳佰壹拾肆元，及自民國九十一年十月
三日起至清償日止，按年息百分之五計算之利息，及該部分假執行之宣告，並命上訴
人負擔訴訟費用部分之裁判廢棄。
右開廢棄部分，被上訴人在第一審之訴及假執行之聲請均駁回。
合盈光電科技股份有限公司其餘上訴駁回。
今湛光學科技股份有限公司附帶上訴駁回。
第一審訴訟費用關於命上訴人負擔部分，及第二審訴訟費用關於上訴部分，由上訴人
負擔二分之一，餘由被上訴人負擔。第二審訴訟費用關於附帶上訴部分，由附帶上訴
人負擔。
    事      實
一、上訴人即附帶被上訴人方面：
  (一)聲明：1.原判決關於上訴人敗訴部分廢棄。2.右開廢棄部分，駁回被上訴人在第
    一審簡易之訴。3.駁回被上訴人之附帶上訴。
  (二)陳述：
  1.本件上訴人因被上訴人之遲延交付及交付之零件有瑕疵，而遭香港岳華國際有限
    公司（下稱岳華公司）於民國九十一年十月十六日通知要求美金二萬零三十五元
    （折算新臺幣為六十八萬一千元）之違約金，上訴人並於同年十一月十四日依約
    給付，則上訴人既因被上訴人之違約，致受有美金二萬零三十五元之損害，上訴
    人依採購單之約定，自得按採購單總額一百一十四萬八千八百元，請求按百分之
    二十之違約金（即二十二萬九千七百六十元），茲僅就其中二十一萬九千二百元
    主張抵銷。
  2.被上訴人於九十一年三月起，即有意以遲延交貨方式，打擊上訴人之市場信譽，
    以增加其競爭力，經上訴人於同年七月間發現，兩造之合作關係生變，進而停止
    交易，至八月間，經結算後，上訴人將被上訴人遲延交貨應罰之違約金，併同瑕
    疵品應減少之金額列表計算後，將餘款二十三萬四千八百七十元以簽發支票方式
    ，併計算表、瑕疵統計表寄交被上訴人，由被上訴人收悉，且支票業已提示兌現
    ，足見上訴人已為瑕疵之通知，復於同年八月十二日以存證信函，行使減少價金
    請求權，表明扣款併行抵銷之意思表示，雖超出六個月的部分上訴人不得再行使
    減價請求權，但未超過六個月部分（即九十一年二月二十六日以後）仍得行使，
    故上訴人尚得請求六萬六千九百三十七元，上訴人自得就此部分之金額抵扣應付
    貨款。
  3.上訴人係以電子零件及光學儀器製造為業，為節省加工、製造及運送之成本，將
    有關產品委由中國大陸深圳之合盈光電有限公司生產、製造，部分原料組件亦委
    請其在當地採購，於加工製造完成後，即直接將貨品交予岳華公司，上訴人則指
    示岳華公司將應付貨款，直接給付中國大陸深圳合盈公司，以支付加工及代購原
    料等款項。上訴人收受被上訴人交付之貨品後，即運往位於中國大陸深圳合盈公
    司加工，加工過程，若發現有瑕疵，均會通知上訴人，上訴人之採購人員再以電
    話告知被上訴人取回瑕疵品，上訴人於九十一年八月十二日寄交六月份貨款時，
    即併將被上訴人之瑕疵品扣款，通知被上訴人，上訴人已有行使減少價金之權利
    ，更無罹於時效可言。
  4.上訴人下單訂貨之前，均由採購人員與被上訴人充分洽商，確定被上訴人可在約
    定期間出貨後，始行下單訂貨，被上訴人既願意接收該訂單，即已充分考量履約
    之能力，尚難以被上訴人下單時間較晚而脫免其違約責任。且上訴人應交付中國
    大陸岳華公司之貨品需待全部到期後始得交付，則被上訴人縱然遲延交付貨品數
    量不多，或大部分已交付，但對上訴人之履約責任，並未絲毫減輕，尚難認為上
    訴人主張之違約金過高。
  5.上訴人原應給付被上訴人之貨款為六十五萬一千零八十四元，扣除上訴人已支付
    之二十三萬四千八百七十元，及被上訴人所承認之退貨金額三萬七千八百元，另
    扣除前述之二十一萬九千二百元，及本件瑕疵給付所得請求之減少價金六萬六千
    九百三十七元，上訴人僅積欠被上訴人九萬二千二百七十七元，是被上訴人之請
    求逾此部分，應無理由。
  (三)證據：除援用第一審所提證據外，補提交寄大宗函件存根、支票、扣款明細影本
    各一紙、採購單影本四份、出貨單影本六份、通知函及匯款單影本各一份
    　為證，並聲請訊問證人陳薇如。
二、被上訴人即附帶上訴人方面：
  (一)聲明：1.駁回對造之上訴。2.原判決關於駁回附帶上訴人後開之訴部分廢棄。3.
    附帶被上訴人應再給付附帶上訴人六萬元及自九十一年十月三日起至清償日止按
    年息百分之五計算之利息。
  (二)陳述：
  1.被上訴人於九十一年三月二十五日早已將ＨＰ0－000000號之貨品交付上
    訴人，其餘三百餘套則在同年三月二十七日出貨完畢，ＨＰ0－000000號
    之貨品則於同年四月三日出貨，其餘三千套於同年四月二十二日全部出貨完畢，
    而此等貨品是否係上訴人售予岳華公司之貨品，上訴人未舉證證明。被上訴人僅
    為零件供應製造商，上訴人係成品銷售商，則其欲完成成品必然向多家零件商下
    單採購，而且因為整合各零件予以裝配的時間，必不可能有三月間向零件商下訂
    單，即需於同月交貨予購買商。
  2.上訴人固有匯款予岳華公司之事實，然尚難認為與被上訴人所交付之物品有何關
    連。上訴人所提出之採購單並無岳華公司之簽名或蓋章，亦有可能時上訴人公司
    單方面所製作，不能證明有何貨物上之瑕疵，況且被上訴人之出貨單上面均載明
    有「貨品送達時，請於七日內驗收，逾七日後視同驗收完畢，將不接受退貨」，
    足見上訴人依通常程序檢查驗收完畢，是無所謂瑕疵之事由無疑。
  (三)證據：除援用第一審所提證據外，補提周年申報表一份為證。
    理      由
一、本件被上訴人起訴主張：上訴人於九十一年五、六月間連續向被上訴人訂購數位
    相機光學鏡頭零件，其中鏡頭組計一百組（單價二十八元）；鏡頭零配件六萬零
    九百五十個（單價八元）；鏡頭零配件六千四百個（單價二元）；鏡頭零配件四
    千二百個（單價零點四元），總計六十五萬一千零八十四元。而被上訴人均依約
    交付上開貨品，並開立發票予上訴人請求其給付貨款，惟上訴人對上開貨款僅付
    二十三萬四千八百七十元，扣除其中退貨之部份貨款三萬七千八百元，尚有三十
    七萬八千四百十四元未給付予被上訴人。上訴人固有匯款予岳華公司之事實，然
    尚難認為與被上訴人所交付之物品有何關連，原審判決就上訴人之請求認為尚應
    扣除六萬元之違約金，仍有違誤。上訴人以其因被上訴人所交付遲延，且所交付
    之貨物有瑕疵，致遭岳華公司通知要求美金二萬零三十五元（折算新臺幣為六十
    八萬一千元）之違約金，上訴人並已依約給付，則上訴人既因被上訴人之違約，
    致受有美金二萬零三十五元之損害，上訴人依採購單之約定，自得按採購單總額
    一百一十四萬八千八百元，請求按百分之二十之違約金（即二十二萬九千七百六
    十元），茲僅就其中二十一萬九千二百元主張抵銷。另被上訴人所交付之貨物有
    瑕疵，復經上訴人於同年八月十二日以存證信函，行使減少價金請求權，表明扣
    款併行抵銷之意思表示，雖超出六個月的部分上訴人不得再行使減價請求權，但
    未超過六個月部分（即九十一年二月二十六日以後）仍得行使，故上訴人尚得請
    求減少價金六萬六千九百三十七元，上訴人亦得亦此金額扣減應付貨款等語資為
    抗辯。
二、經查，被上訴人主張上訴人於九十一年五、六月間連續向其訂購數位相機光學鏡
    頭零件，其中鏡頭組計一百組（單價二十八元）；鏡頭零配件六萬零九百五十個
    （單價八元）；鏡頭零配件六千四百個（單價二元）；鏡頭零配件四千二百個（
    單價零點四元），總計六十五萬一千零八十四元。而被上訴人交付上開貨品後，
    上訴人對上開貨款僅付二十三萬四千八百七十元，扣除其中退貨之部份貨款三萬
    七千八百元，尚有餘額三十七萬八千四百十四元未給付予被上訴人等事實，提出
    出貨明細單、發票為證，並為上訴人所不爭執，堪信屬實。
三、按當事人主張有利於己之事實，就其事實有舉證之責任，民事訴訟法第二百七十
    七條前段定有明文。復按買賣因物有瑕疵，而出賣人應負擔保之責者，買受人得
    解除其契約，或請求減少價金，民法第三百五十四條第一項、第三百五十九條定
    有明文。上訴人辯稱被上訴人交付之貨品有瑕疵，除被上訴人自認退貨金額三萬
    七千八百元之外，尚有其他瑕疵給付，上訴人尚得請求減少價金六萬六千九百三
    十七元云云，被上訴人除自認其中三萬七千八百元之不良品退回外，其餘均為被
    上訴人所否認。就上訴人主張被上訴人交付之貨品除被上訴人自認之三萬七千八
    百元部分外有瑕疵給付之事實，係有利於上訴人之事實，依舉證分配法則，上訴
    人自應就此提出證據證明。經查，證人陳薇如即上訴人公司之採購人員到庭證稱
    ：我擔任上訴人公司採購工作，依照訂單上之需求項目規格來採購，大陸加工廠
    曾打電話跟我反應，跟被上訴人所購買之產品有瑕疵，產生不良品，有些是原來
    材料不良，有些是組裝好解析度不良，關於組裝好解析度不良問題，我不知道是
    否上訴人公司之問題，還是被上訴人公司之問題，但是我發現都會跟被上訴人公
    司反應，請他們派員處理，被上訴人公司就派人過去大陸，實際情形如何我並不
    知道，而關於解析度不良問題，被上訴人交給上訴人時，有問題要到組裝完畢後
    才能發現，有些是外觀可以看出來原料有問題，有些是組裝完畢後才發現，但是
    我只是負責採購，我沒有辦法判斷出來剛買進來的貨等語，足見證人陳薇如對於
    被上訴人所交付之貨品有無瑕疵，其並不知悉，次查，證人陳薇如又證稱：貨品
    剛買送進來，會送到倉管檢查數量，再送到ＩＣＱ品保部分，之後流程我就不瞭
    解，是加工部門打電話給我們，我再跟被上訴人公司連繫，當初因為無法辦別系
    爭產品是上訴人或被上訴人公司出現不良品情形，所以要等被上訴人公司派員到
    大陸那邊看完之後，才知道結果等語，足見上訴人係向被上訴人購買零件，再行
    組裝加工，加工後之成品，縱有瑕疵，其瑕疵之原因有可能出於被上訴人提供零
    件之原因，亦有可能因上訴人組裝加工過程造成，並不能逕行推認被上訴人之貨
    物有瑕疵。而上訴人於原審所提出退貨明細表、檢驗單等，均屬其內部作業之私
    文書，並為被上訴人所否認其真正，其抗辯原告所交付之貨物，除已遭扣款部分
    尚有其他瑕疵，復未能具體舉證以實其說，自難採信。本件被上訴人起訴請求上
    訴人給付貨款，上訴人主張被上訴人之給付有瑕疵，故其有減少價金請求權得就
    其中六萬六千九百三十七元抵扣價金之請求云云，惟上訴人對於被上訴人之給付
    有瑕疵乙節，既未能舉證證明，其據此請求減少價金，自非有據。
四、上訴人另主張採購單ＨＰ0－000000，品名為ＩＳ－５１２Ｍ１２Ｎ１－
    ＨＰＢ，數量三萬套，交貨日訂為九十一年三月二十五日，直至同年月二十七日
    交付完畢；採購單ＨＰ0－000000，品名為ＩＳ－５１２Ｍ１２Ｎ１－Ｈ
    ＰＢ，數量二萬五千套，交貨日訂為同年四月四日，直至同年四月二十二日交付
    完畢；採購單ＨＰ0－000000，品名為ＩＳ－３１７Ｍ１２－ＧＰ，數量
    五萬七千套，交貨日訂為同年五月二十四日交貨一萬套、同年五月三十日交貨二
    萬五千套、同年六月五日交貨二萬二千套，直至同年六月十日交付完畢等情，業
    據上訴人提出採購單為證，被上訴人對於上訴人主張之訂單約定之交貨日期及實
    際交貨日期亦不爭執，僅抗辯：就採購單ＨＰ0－000000，品名為ＩＳ－
    ５１２Ｍ１２Ｎ１－ＨＰＢ之貨品，被上訴人已於九十一年三月二十五日出貨大
    部分，其餘三百套於九十一年三月二十七日出貨完畢。就採購單ＨＰ0－000
    000，品名為ＩＳ－５１２Ｍ１２Ｎ１－ＨＰＢ之貨品，被上訴人已於九十一
    年四月三日出貨大部分，其餘三千套於九十一年四月二十二日出貨完畢，採購單
    ＨＰ0－000000，品名為ＩＳ－３１７Ｍ１２－ＧＰ數量五千七百套主張
    因當時被上訴人模具損壞，業經上訴人同意延期交貨，並聲請訊問被上訴人當時
    員工陳建宏可證等語。惟證人陳建宏於本院言詞辯論時證稱：「（有無同意上訴
    人遲延？）當時我到職不久，我只是載人到被上訴人公司，並沒有說同意被上訴
    人遲延交貨，我也沒有這種權力」等語。是以依證人之證詞，並無從認定上訴人
    曾同意被上訴人延遲交貨。是以被上訴人確實遲延交貨完畢一節，應可認定。
五、再按當事人得約定債務人於債務不履行時，應支付違約金；違約金，除當事人另
    有訂定外，視為因不履行而生之損害賠償總額。其約定如債務人不於適當時期或
    不依適當方法履行債務時即須支付違約金者，債權人除得請求履行債務外，違約
    金視為因不於適當時期或不依適當方法履行債務所生損害之賠償總額，民法第二
    百五十條定有明文。又上訴人抗辯：因為被上訴人遲延交貨，依採購單第三項約
    定：「廠商確認簽回後，表示此訂單成立，若有瑕疵或延誤交貨，致使本公司生
    產線停工或其他損失時，廠商應負相關責任並賠償，其賠償金額為本採購單總金
    額之百分之二十，不得異議。」而採購單ＨＰ0－000000遲延交貨，扣款
    金額四萬八千元。採購單ＨＰ0－000000有不良品，被上訴人並於九十一
    年六月十七日取回不良品九千零九套，所以扣款百分之二十，扣款金額四萬元。
    採購單ＨＰ0－000000遲延交貨，扣款金額四萬元。採購單ＨＰ0－00
    0000遲延交貨，扣款金額九萬一千二百元等語。被上訴人對此則辯稱被上訴
    人遲延交付之貨品僅屬少量，上訴人卻以採購總金額之百分之二十計算違約金，
    對被上訴人不公平，況且上訴人遭岳華公司扣款，是否因被上訴人之遲延所致，
    尚屬不明等語置辯，惟查，而採購單號ＨＰ0－000000有不良品，退貨三
    萬七千八百元，業經上訴人提出退貨單為證，且為被上訴人所自認，已如前述，
    而依上訴人提出為被上訴人不爭執之採購單第三項所載，雙方約定被上訴人若有
    瑕疵或延誤交貨，致使上訴人生產線停工或其他損失時，被上訴人應負相關責任
    並賠償，其賠償金額為採購單總金額之百分之二十，有上訴人提出之採購單附卷
    可稽。是以依雙方之約定，除被上訴人有遲延交付貨品及貨品有瑕疵外，仍需上
    訴人確實因此遭受生廠線停工及其他損失時，方得以採購單金額百分之二十為損
    害賠償總額之預定，請求被上訴人賠償，即雙方之約定雖係損害賠償總額之預定
    ，上訴人仍應證明因被上訴人遲延交貨及貨品有瑕疵確實造成損害甚明。是雖被
    上訴人交付之採購單號ＨＰ0－000000有三萬七千八百元貨品有瑕疵及採
    購單號ＨＰ0－000000、ＨＰ0－000000、ＨＰ0－000000
    有遲延交貨之情形，惟上訴人得否請求上訴人賠償各該採購單金額百分之二十，
    應視上訴人有否因被上訴人遲延交貨及貨品有瑕疵造成損害而定。
七、就此上訴人主張因為被上訴人貨品遲延交付致其於大陸工廠的運作停擺造成之損
    失：採購單ＨＰ0－000000，貨品遲延交付，造成生產線物料不足停產，
    損失人民幣三千六百元（折合新臺幣一萬五千一百二十元）。採購單ＨＰ0－0
    00000，貨品品質不佳，造成損失折合十二萬零八百四十七元。採購單ＨＰ
    0－000000，貨品遲延交付，造成損害折合六萬八千零四十元。採購單Ｈ
    Ｐ0－000000，貨品遲延五天交付，造成損失八萬四千元。又因被上訴人
    交貨品質不良取消訂單及遲延交付貨品，致上訴人亦無法在約定期間內將貨物加
    工完成交貨給上訴人之客戶岳華公司，致使被岳華公司索賠美金二萬零三十五元
    （折合新臺幣為六十八萬一千元），上訴人對此並提出製造異常損失評估單及岳
    華公司之採購單為證，被上訴人否認上開文書之真正，自應由上訴人證明所提之
    文書為真正，次查，上訴人確曾因岳華公司因交貨逾期及品質不良遭索賠美金二
    萬零三十五元，上訴人因此匯款美金二萬元予岳華公司，此業據上訴人提出岳華
    公司之Claim report、世華聯合商業銀行匯出匯款申請書及約定書各一紙為證，
    雖上訴人所提出之岳華公司之Claim report、採購單關於品名、規格與上訴人向
    被上訴人採購之產品名稱不同，然上訴人向被上訴人採購者為零件，組合成品名
    後不同應為常情，並不得因品名不同即認定為不同產品，而依岳華公司之採購單
    訂單日期、預定交貨日期、數量比對，均與上訴人向被上訴人採購之產品名稱相
    吻合，堪信岳華公司Claim report中所指扣款採購單之零件，部分應為被上訴人
    所供應應屬無疑，而岳華公司扣款之原因為交貨逾期及品質不良，對照上訴人之
    採購單及被上訴人之出貨資料，採購單號ＨＰ0－000000、ＨＰ0－00
    0000、ＨＰ0－000000有遲延交貨，而採購單號ＨＰ0－00000
    0有不良品，與上訴人遭岳華公司扣款之原因相同。是是以上訴人因被上訴人遲
    延交貨及貨物品質不良，而受有客戶岳華公司扣款之損失甚明。
八、復按當事人約定契約不履行之違約金過高者，法院得依民法第二百五十二條以職
    權減至相當之數額，惟是否相當仍須依一般客觀事實、社會經濟狀況及當事人所
    受損害情形，以為酌定標準，而債務已為一部履行者，亦得比照債權人所受利益
    減少其數額，最高法院四十九年度臺上字第八０七號判例參照。查上訴人與被上
    訴人於採購單備註欄第三條約定：「若有瑕疵或延誤交貨，致使本公司（指上訴
    人公司）生產線停線或其他損失時，廠商應負相關責任並賠償，其賠償金額為本
    採購單金額之２０％，不得異議」等語，是依照是項約定，上訴人自得請求被上
    訴人賠償採購單總額百分之二十（採購單號ＨＰ0－000000金額二十五萬
    二千元、ＨＰ0－000000二十一萬元、ＨＰ0－000000四十七萬八
    千八百元、ＨＰ0－000000二十一萬元，合計一百十四萬八千八百元，百
    分之二十為二十二萬九千七百六十元。繼查，被上訴人因遭岳華公司扣款，導致
    實際上支出美金二萬元，而岳華公司扣款之原因乃因上訴人逾期分別三至十七日
    ，及因品質不良取消訂單等因素所致，此部分核與被上訴人前揭交付遲延情形亦
    達二至十八日不等，及兩造所不爭執遭退貨之部份貨款三萬七千八百元等情相較
    ，應有重要密切之關係，至於被上訴人所提出之上訴人公司採購單及岳華公司採
    購單，其中採購單號ＨＰ0－000000係岳華公司於九十一年三月十日訂貨
    ，交期同年月三十日，而上訴人於同年三月二十三日向被上訴人訂貨，要求上訴
    人於同年月二十五日交貨、採購單號ＨＰ0－000000係岳華公司於九十一
    年三月十五日訂貨，交期同年四月七日，上訴人於同年四月二日向被上訴人訂貨
    ，要求被上訴人於同年月三日交貨、採購單號ＨＰ0－000000係岳華公司
    於九十一年三月二十五日訂貨，交期同年四月九日，而上訴人於同年四月三日向
    被上訴人訂貨，要求被上訴人於同年月四日交貨、採購單號ＨＰ0－00000
    0係岳華公司於九十一年五月一日訂貨，交期同年五月二十八日、六月四日、六
    月八日，而上訴人於同年五月二十一日向被上訴人訂貨，要求被上訴人於同年五
    月二十四日、五月三十日及六月五日交貨，雖可見上訴人接受岳華公司之訂單後
    ，並未即時向被上訴人採購零件，而係接近與岳華公司約定之交期時，方向被上
    訴人採購零件，並要求被上訴人在極短天數內交貨，然基於契約自由原則，被上
    訴人對於如此不利之交貨期限條件，仍得自由決定是否接受，然被上訴人既已接
    受上訴人之訂單而成立買賣契約，自應受契約約定之拘束，要難據此脫免其責，
    是本院審酌一般客觀事實、社會經濟狀況及上訴人實際所受損害，被上訴人僅請
    求其中二十一萬九千二百元，並以之作為抵銷被上訴人關於買賣價金之請求，尚
    無過高之情形，附此敘明。
九、綜上所述，被上訴人本於兩造間之買賣契約，自得請求上訴人給付買賣價金三十
    七萬八千四百十四元，及自支付命令狀繕本送達翌日（即九十一年十月三日）起
    至清償日止，按年息百分之五計算之利息，上訴人抗辯被上訴人給付有瑕疵，其
    得請求減少價金六萬六千九百三十七元部分雖屬無據，然因被上訴人給付遲延損
    害違約金二十一萬九千二百元部分主張抵銷部分，尚屬有據，是被上訴人請求十
    五萬九千二百十四元部分，及自九十一年十月三日起至清償日止，按年息百分之
    五計算之利息部分，為屬有據，應予准許，逾此請求為屬無據，應予駁回，上訴
    人就此部分指摘原判決不當，求予廢棄改判，為有理由，至於上開應准許部分，
    原審判命上訴人給付，並為假執行之宣告，核無違誤，上訴意旨就此部分，仍執
    陳詞，指摘原判決不當，求予廢棄，為無理由，應駁回其上訴。又被上訴人即附
    帶上訴人就上開不應准許部分，另請求上訴人即附帶被上訴人給付六萬元，及自
    九十一年十月三日起至清償日止，按年息百分之五計算之利息部分，要非有據，
    其就此部分仍執前詞，指摘原判決不當，求予廢棄，應無理由，亦應駁回其附帶
    上訴。
十、本件事證已臻明確，兩造其餘主張及所提證據與本院上開論斷無涉或無違，不予
    贅述。
十一據上論結，本件上訴一部有理由，一部無理由，附帶上訴為無理由，依民事訴訟
    法第四百三十六條之一第三項、第四百四十九條第一項、第四百五十條、第七十
    八條、第七十九條判決如主文。
中　　　華　　　民　　　國　　九十三　　年　　　一　　　月　　　九　　　日
　　　　　　　　　　　　　　　　臺灣臺中地方法院民事第三庭
~B審判長法　官　張　瑞　蘭
~B　　　法　官　李　悌　愷
~B　　　法　官　許　石　慶
右正本證明與原本無異
本件不得上訴
中　　　華　　　民　　　國　　九十三　　年　　　一　　　月　　十三　　　日
~B　　　書記官
